ACORDAO-COMPLETO-2394037

ACÓRDÃO DE RELAÇÃO

ACÓRDÃO DE RELAÇÃO 1354/2020 ATA 5/2020 - PRIMEIRA CÂMARA

Acórdão 1354/2020-TCU-Primeira Câmara
Considerando que o art. 22, inciso I, da Lei 8.443/1992, dispõe que as comunicações realizadas pelo Tribunal devem observar a forma estabelecida no Regimento Interno do TCU, o qual, por sua vez, estabelece, em seu art. 179, inciso II, que as comunicações processuais far-se-ão mediante carta registrada, com aviso de recebimento que comprove a entrega no endereço do destinatário;
Considerando que o comando supracitado é reiterado nos arts. 3º, inciso III, e 4º, inciso II, da Resolução TCU 170/2004, que disciplina a expedição das comunicações processuais pelo Tribunal de Contas da União; 
Considerando que, por meio do Acórdão 9301/2017-TCU-Primeira Câmara, no que interessa ao deslinde do presente feito, o sr. Cássio Murilo Trovo Hidalgo teve suas contas julgadas irregulares, com imputação de débito e aplicação de multa, com fundamento nos arts. 1º, inciso I, 16, inciso III, alíneas "b" e "c", 19, 23, inciso III, e 57, da Lei 8.443/1992, c/c arts. 1º, inciso I, 209, incisos II e III, e 214, inciso III, do RITCU;
Considerando que, de acordo com o art. 32, inciso II, e 34 da Lei 8.443/1992, cabem embargos de declaração de decisão proferida em processo de tomada ou prestação de contas, no prazo de dez dias, para a correção de obscuridade, omissão ou contradição na decisão recorrida;
Considerando que o responsável foi validamente notificado da deliberação acima mencionada, por intermédio de advogada validamente constituída, em 25/10/2017 (peças 46 e 54) ;
Considerando que o prazo de dez dias para a oposição de embargos de declaração é contado dia-a-dia, a partir da data da notificação, excluindo-se o dia de início e incluindo-se o do vencimento, conforme disposições do art. 30, inciso I, alínea "d", da Lei 8.443/1992 c/c os arts. 183, inciso I, alínea "d", e 185 do RITCU;
Considerando que, no presente caso, o prazo para oposição de embargos de declaração esgotou-se em 6/11/2017, nos termos dos arts. 34, § 1º, da Lei 8.443/1992 e 287, § 1º, do RITCU;
Considerando que não houve a oposição de embargos de declaração no prazo acima mencionado e que, ao contrário, houve a interposição de recurso de reconsideração, o qual foi apreciado e rejeitado pelo Acórdão 14596/2019-TCU-Primeira Câmara;
Considerando, pois, ter havido a preclusão lógica em relação à possibilidade de questionamento do Acórdão 9301/2017-TCU-Primeira Câmara pela via dos embargos de declaração;
Considerando que, de acordo com o art. 32, parágrafo único, da Lei 8.443/1992, não se conhecerá de recurso interposto fora do prazo, salvo em razão da superveniência de fatos novos;
Considerando que o responsável não apresenta fatos novos, mas apenas limita-se a rediscutir os fundamentos da decisão recorrida; 
Os Ministros do Tribunal de Contas da União, reunidos em sessão da 1a Câmara, ACORDAM, por unanimidade, com fundamento nos arts. 32, inciso II e parágrafo único, 34 da Lei 8.443/1992 c/c o arts. 143, inciso IV, alínea "b", e 287 do Regimento Interno do Tribunal de Contas da União, quanto ao processo a seguir relacionado, em não conhecer dos presentes embargos de declaração, ante a sua intempestividade, dando-se ciência dessa decisão ao responsável.
1. Processo TC-Processo 029.027/2015-2 (TOMADA DE CONTAS ESPECIAL) 
	1.1. Recorrente: Cássio Murilo Trovo Hidalgo (XXX.839.959-XX) 
	1.2. Órgão: Prefeitura Municipal de Iporã/PR
	1.3. Relator: Ministro Benjamin Zymler
	1.4. Representante do Ministério Público: não atuou
	1.5. Relator da deliberação recorrida: Ministro Benjamin Zymler
	1.6. Unidade técnica: Secretaria de Controle Externo de Tomada de Contas Especial (SecexTCE) 
	1.7. Representação legal: Gisela Alves dos Santos Trovo (OAB/PR 25.201) e outros
	1.8. Determinações/Recomendações/Orientações: não há

Primeira Câmara

Prefeitura Municipal de Iporã/PR

ACORDAO-COMPLETO-2414222

Acórdão 7636/2020 - Primeira Câmara

ACORDAO-COMPLETO-2493173

Acórdão 17250/2021 - Primeira Câmara

BENJAMIN ZYMLER

Ministro Benjamin Zymler

Gisela Alves dos Santos Trovo (OAB/PR 25.201) e outros

Não atuou

TOMADA DE CONTAS ESPECIAL (TCE)

Secretaria de Controle Externo de Tomada de Contas Especial (SecexTCE)